臺灣高等法院臺中分院刑事判決　　　　100年度上易字第609號
上　訴　人　臺灣臺中地方法院檢察署檢察官
被　　　告　林莉燊
上列上訴人因被告違反電子遊戲場業管理條例等案件，不服臺灣
臺中地方法院100年度易字第485號中華民國100年3月25日第一審
判決（起訴案號：臺灣臺中地方法院檢察署99年度偵字第15750
號），提起上訴，本院判決如下：
    主  文
上訴駁回。
    理  由
一、本案經本院審理結果，認第一審以不能證明被告林莉燊犯罪
    ，而為其無罪之諭知，並無不當，應予維持，並引用第一審
    判決書記載之理由（如附件）。
二、檢察官上訴意旨略以：一原審諭知被告林莉燊無罪，固非無
    見。惟查：(一)本件搜索查獲時，被告正在該雜貨店櫃臺內經
    營中，且該電子遊戲機臺仍插電運作營業中，又現場尚有3
    、4位顧客各使用椅子（可移動式之方便椅）飲酒中，觀之
    該機臺位置係設在不特定顧客行動任意可及之酒類陳列架對
    面約2公尺處，僅以1片木板遮蔽店外路人之視線而已。而被
    告之母親林佶係於警方搜索後方由房間中出來瞭解狀況，佐
    以被告供承：玩客中獎可直接出錢幣等語，且被告從警詢時
    至審理中亦無述及所謂「單純提供場所而不涉及盈虧利害或
    利害分擔」，亦無提出積極事證供釋明純係他人設置該機臺
    之辯解屬實。又現場該小瑪莉機臺內之硬幣金額高達新臺幣
    （下同）1萬900元（10元硬幣共1,090枚），且查獲該雜貨
    店址處僅被告1人設籍，雖該雜貨店之營利事業登記負責人
    為被告之母林桔，然其母以高齡90歲，原審認定該店為林桔
    經營，顯屬無據。證人賈志祥證稱確係前往該處賭博，顯然
    被告係自行經營或與人共同經營該電子遊戲機臺供不特定人
    把玩賭博無訛。(二)綜上所述，本件被告未依電子遊戲場業管
    理條例之規定辦理營利事業登記，卻仍提供不特定人得自由
    出入之場所，擺放該賭博性電子遊戲機，而以此方式供不特
    定之人把玩，並與之對賭財物，實已違反電子遊戲場業管理
    條例第15 條規定，應依同條例第22條規定處斷，並犯刑法
    第266條第1項前段在公眾得出入之場所賭博財物罪嫌。原審
    判決既存有上述認定事實違誤、不符論理法則等情事，即難
    謂妥適。是故，請將原判決撤銷，另為適當合法之判決云云
    。
三、經查：(一)被告於偵審中均供稱系爭電子遊戲機具係由他人擺
    放，雖未同時述及所謂「單純提供場所而不涉及盈虧利害或
    利害分擔」，惟公訴人並未提出積極證據以證明該遊戲機具
    確屬被告所有之事實，衡諸擺放上開電子遊戲機具之場所係
    雜貨店，本非以經營遊戲場業為事業，其未自行出資購買遊
    戲機具而由他人擺放遊戲機具之情形，事所恆有，是被告所
    辯稱上開遊戲機具係由他人擺放乙節，尚非全無可信。而民
    國98年1月21日修正，同年4月13日施行之電子遊戲場業管理
    條例第15條、第16條既就「電子遊戲場業」與「非電子遊戲
    場業」分別規定，則本件被查獲者僅一台電子遊戲機具，且
    係擺放於非電子遊戲場業之雜貨店內，即便被告於查獲時在
    現場看顧該雜貨店，參照上開說明及依上開電子遊戲場業管
    理條例第28條規定，亦僅能科以行政罰。(二)雖本件搜索查獲
    時，被告在櫃臺看顧營業中之雜貨店，而上開遊戲機具內有
    共計10900元之10元硬幣，為被告所不爭執，且證人即主辦
    本案之警員張富凱於原審到庭證稱：進去時機臺有插電，螢
    幕正在跑等語，被告亦供稱玩者若中獎，可得倍數不等之獎
    金，從出幣孔退出等語（見本院卷第26頁），惟證人張富凱
    於原審證稱：我們到場搜索時，也沒看到玩小瑪莉的現行犯
    等語（見原審卷第28頁背面），足見，本件查獲時並無賭博
    財物之事實。而證人賈志翔於警詢、偵訊及原審就系爭電子
    遊戲機具究係押中得倍數不等之獎金或累積分數再洗分換獎
    金等情證述不一，且無法就其玩系爭電子遊戲機具之確切時
    間證述明確，詳如原判決第4頁至第6頁，故亦難憑證人賈志
    翔之證言而遽認被告於本件查獲前有以上開機具與證人賈志
    翔賭博財物之事實。縱然被告看顧之雜貨店內擺放上開賭博
    性遊戲機具，以供不特定人把玩，亦堪認僅止於預備賭博之
    程度，因刑法第266條並無處罰預備賭博行為，自不成立犯
    罪。此外，查無其他事證可資證明被告確有公訴人所指之賭
    博及違反電子遊戲場業管理條例第15條、第22條規定等犯行
    ，原審因認不能證明被告犯罪而諭知無罪之判決，核無不合
    。檢察官上訴，未補提其他足以證明被告犯罪之證據，僅執
    上述情詞，指摘原判決不當，為無理由，應予駁回。被告聲
    請傳喚證人吳阿喜到庭作證，以證明本件雜貨店一向為其母
    林桔經營等事實，本院審酌該待證事項對於被告並無不利，
    尚不影響本院認不能證明被告犯罪之心證，故無傳喚調查之
    必要，附此敘明。
四、據上論斷，應依刑事訴訟法第373條、第368條，判決如主文
    。
本案經檢察官許萬相到庭執行職務。
中    華    民    國   100    年    6     月    21    日
              刑事第四庭  審判長法  官  洪  耀  宗
                                法  官  劉  登  俊
                                法  官  許  文  碩
以上正本證明與原本無異。
不得上訴。
                                書記官  郭  蕙  瑜
中    華    民    國   100    年    6     月    22    日